【裁判字號】    90,訴,931
【裁判日期】    900730
【裁判案由】    公共危險
【裁判全文】
臺灣高雄地方法院刑事判決                            九十年度訴字第九三一號
    公  訴  人  臺灣高雄地方法院檢察署檢察官
    被      告  甲○○
    被      告  丁○○
右列被告因公共危險案件，經檢察官提起公訴（八十九年度偵字第二一二一０號），
本院判決如左：
    主  文
甲○○、丁○○共同於陸路以群聚飆車競駛之方法，致生往來之危險，各處拘役伍拾
日，如易科罰金，以參佰元折算壹日。
    事  實
一、甲○○、丁○○明知在道路上以併排占據路面、闖越紅燈超速競駛之方式，進行
    俗稱「飆車」之行為，將使參與道路使用之公眾，發生往來之危險，於民國八十
    九年八月六日凌晨三時許，甲○○騎乘車牌號碼ＯＬＲ─三五九號重型機車後載
    丁○○，在鳳山市區閒逛時，巧遇二十餘輛機車飆車競駛，竟基於共同飆車之犯
    意聯絡，加入該批姓名、年籍不詳之人所分別騎乘共約二十餘輛機車，在高雄縣
    鳳山市○○○道路，以時速七、八十公里之高速，多輛機車群聚、併排盤據雙向
    快、慢車道、強行闖越紅燈等方式競速行駛，嚴重影響其他往來車輛、行人之安
    全，而有致生陸路往來發生事故之危險；於同日凌晨四時許，甲○○隨同其他飆
    車族騎至高雄縣鳳山市○○路段並減速行經該路二段一九０號前時，後座之丁○○見路人丙○○因酒醉蹲於路邊嘔吐，而乙○○則陪在一旁，肩上並背皮包二只
    ，乃臨時起意，萌生不法所有之意圖，跳下車搶奪乙○○身上之皮包二只得手後
    ，隨即再坐上甲○○之機車逃逸，嗣後經警循線查獲（丁○○涉犯搶奪罪嫌部分
    另案審理中）。
二、案經高雄市政府警察局刑警大隊移送灣高雄地方法院檢察署檢察官偵查起訴。
    理  由
一、訊據被告甲○○、丁○○對於右揭時、地丁○○單獨搶奪被害人丙○○、乙○○
    皮包後，隨即坐上甲○○騎乘之機車逃逸等事實固坦承不諱，惟矢口否認有飆車
    致生公共危險之犯行，均辯稱：因知朋友徐仲翰於週六晚間會去飆車，當日係為
    找伊才在市區亂逛，曾遇到飆車族，但並無參與飆車云云。經查，右揭事實，業
    據被告二人於警訊及偵查中坦承不諱，且互核一致，並經被害人乙○○於警訊中
    證陳：當時丙○○因為酒醉，我將戴惠的皮包與我自己的皮包背在我的右肩上，
    我彎腰忙著照顧她，忽然發現有飆車族經，過突然有二名共乘一部機的飆車族年
    青人，其中後座之男子下車從我的背後搶走我肩上的皮包，然後馬上就跳上機車
    加足馬力揚而去，他們行搶之後就混進飆車族群裡面，我們沒有辦法認出行搶之
    歹徒等語明確，此外復有記載於前揭時地被害人載惠玲遭飆車族搶奪皮包得手等
    節之高雄縣警察局鳳山分局九十年六月十二日鳳警勤字第０五四九一號函附高雄
    縣警察一一０報案台中心受理各類案件之記錄表一紙在卷可佐，足認被告二人於
    警偵訊中之自白核與事實相符，自可據為論罪之依據。雖被告二人於本院審理中
    翻異前詞，而以前開情詞置辯，否認有參與飆車之犯行，惟經本院隔離訊問，二
    人就何人因何原因提議去找徐仲翰，及於何時出發等節所述不相一致，且就行經
    之路線支吾以對，是渠等所言是否可信非無疑義；又縱認被告二人是日為找徐仲
    翰方於路上亂逛為真，惟被告二人既知徐仲翰是日有參與飆車乙情，衡情豈不知
    於大批飆車族急駛而過之際，若非跟著高速併駛又如何能從中尋得欲找之人之理
    ，是被告二人前開所辯，顯與常情有違，要屬事後卸責之詞至為灼然，殊不足採
    ，本件事證已明，被告等之犯行堪以認定。
二、按刑法第一百八十五條第一項之公共危險罪，所謂致生往來之危險，只須發生危
    險為已足，不以發生實害為必要，而被告甲○○、丁○○與其他二十餘輛機車，
    在快慢車道上超速併駛並闖越紅燈，客觀上足以影響路人及參與交通之公眾往來
    之安全，是核渠等所為，係犯刑法第一百八十五條第一項之以他法致生公眾往來
    危險罪。另按意思之聯絡並不限於事前有所謀議，即僅於行為當時有共同犯意之
    聯絡者，亦屬之，且其表示之方法，亦不以明示通謀為必要，即相互間有默示之
    合致，亦無不可；又共同正犯之意思聯絡，原不以數人間直接發生者為限，即有
    間接之聯絡者，亦包括在內，最高法院七十三年台上字第二三六四號、七十七年
    台上字第二一三五號著有判例可資參照，被告二人與其他二十餘輛不詳姓名年籍
    飆車之人間，就前揭飆車之行為，互有犯意聯絡與行為分擔，均為共同正犯。爰
    審酌被告二人深夜在外遊蕩，集體飆車競駛，橫阻車道，妨害公眾往來安全，犯
    後復未飾詞圖卸，所為非是，惟念其年輕識淺，思慮難免欠週，及未具體釀成交
    通意外事故等一切情狀，各量處如主文所示之刑，並諭知易科罰金折算之標準。
    又刑法第四十一條業已於九十年一月十日修正公布，並於九十年一月十二日生效
    ，依其修正內容為犯最重本刑為五年以下有期徒刑以下之刑之罪，而受六個月以
    下有期徒刑或拘役之宣告，因身體、教育、職業、家庭之關係或其他正當事由，
    執行顯有困難者，得以一元以上三元以下折算一日，得易科罰金；另易科罰金之
    事項應依新法即裁判時之法律而無刑法第二條第一項但書之適用，亦經最高法院
    二十四年七月總會決議在案，是就被告等宣告之刑均依新法併以諭知易科罰金之
    折算標準，附此敘明。
據上論斷，應依刑事訴訟法第二百九十九條第一項前段，刑法第二條一項前段、第二
十八條、第一百八十五條第一項、第四十一條第一項前段，罰金罰緩提高標準條例第
一條前段、第二條，判決如主文。
中      華      民      國     九十     年      七      月     三十     日
                                  臺灣高雄地方法院刑事第三庭
                                      法  官  柯彩燕
右正本證明與原本無異。
如不服本判決，應於判決送達後十日內，向本院提出上訴狀。
                                書記官    楊真芬
中    華    民    國      九十      年      七      月      三十一      日


司法院資訊處製作；財團法人民間司法改革基金會備份。
